

SOBRE MI

Analista de Sistemas de Información en búsqueda de su primera experiencia en el rubro IT. Como estudiante de la carrera de Analista de Sistemas, mi recorrido académico me permitió descubrir un gran interés por el desarrollo de aplicaciones y sitios web.

Mi enfoque principal se centra en el aprendizaje constante y la búsqueda continua de nuevas habilidades dentro de este campo.

Si bien es el área de la que me gustaría formar parte, también me resulta fácil, cómodo y práctico realizar tareas de análisis funcional.

PORTFOLIO WEB:

Pablo Barresi CV Web

SOFT SKILLS:

- Comunicación asertiva
- · Inteligencia emocional
- Liderazgo
- Iniciativa
- Empatía
- Compromiso

IDIOMAS:

Inglés: Intermedio

PABLO BARRESI

DESARROLLADOR WEB FRONTEND



CONTACTO



Pablo Barresi



(011) 1558687346



Github



□ pablojavierba@gmail.com



EXPERIENCIA LABORAL

VENDEDOR PREVENTISTA Gbrands Group (2022-2024)

JEFE DE ÁREA DE RRHH Gbrands Group (2021-2022)

Organización y planificación, evaluación de desempeño y clima laboral. Reclutamiento, selección, formación y administración de personal.

VENDEDOR PREVENTISTA Gbrands Group (2019-2021)

Activador en puntos de venta de vinos de primera marca y diversos productos de almacén. Relación directa con clientes argentinos y del extranjero.



FORMACIÓN ACADÉMICA Y CURSOS

ANALISTA DE SISTEMAS DE INFORMACIÓN (2022 - PRESENTE)

Instituto Superior Nuestra Señora de la Paz

JAVASCRIPT DESDE CERO (2024)

EducaciónIT



TECNOLOGÍAS



HTML



Python



CSS



Django



JavaScript

Bootstrap





PostgreSQL